# 零对价受让子公司的账务处理

提问人：你瞅我干啥 时间：2020-04-24 09:33:14
请教陈老师，实务中遇到这样一个问题：A公司以零对价受让非关联方转让的一家公司 B公司100%股权。在进行账务处理时（不考虑商业实质问题）
1 、A公司单体层面如何确认长期股权投资？以名义金额 1 元入账还是挂 0 余额；
2 、A公司编制合并财务报表时，将B公司层面上的实收资本和资本公积计入合并层面资本公积是否合理；
3 、A公司单体层面在受让股权时，如何考虑所得税影响；
4 、收到B公司分配的股利时，A公司计入投资收益是否合理，能否从未出资实际出资的角度分析视为一项捐赠计入营业外收入？
谢谢陈老师

回答人：chenyiwei
假设该交易具有商业实质和合理商业理由，且作价公允，则：
1 、A公司单体报表层面的长期股权投资成本为零。
2 、合并报表层面，将B的可辨认净资产公允价值大于合并成本（零）的差额作为负商誉确认为营业外收入。
3 、需考虑无偿受让的理由，该股权实际的公允价值等因素。
4 、计入投资收益。